臺灣高等法院臺南分院刑事裁定          100年度聲字第646號
聲明異議人
即受刑人    林雅玲
上列聲明異議人即受刑人因違反毒品危害防制條例案件，對於臺
灣高等法院臺南分院檢察署檢察官民國100年5月16日執行指揮書
（100年執丁字第34號），聲明異議，本院裁定如下：
    主  文
異議駁回。
    理  由
一、本件聲明異議意旨略以：聲明異議人林雅玲因販賣第二級毒
    品犯行，經法院於民國98年9月16日執行羈押至99年1月5日
    ，嗣又於99年1月6日進行施用毒品的觀察勒戒、強制戒治至
    99年3月3日，並以臺灣臺南地方法院98年度訴字第1674號裁
    定撤銷羈押，繼於99年3月4日羈押至100年5月2日止。依毒
    品危害防制條例施行細則第17條第2項規定，觀察勒戒期間
    與本案羈押日數應合併計算，並將觀察勒戒期間計入羈押期
    間折抵刑期，然臺灣高等法院臺南分院檢察署檢察官100年
    執丁字第34號執行指揮書竟將觀察勒戒期間扣除羈押日數之
    外，其執行指揮顯屬不當，損害聲明異議人之權益甚鉅等語
    。
二、經查：
(一)按「受觀察、勒戒人，現另因他案依法應予羈押、留置、收
    容時，其觀察、勒戒處分應於看守所或少年觀護所附設之勒
    戒處所執行之，其期間與羈押、留置或收容期間同時進行」
    ，此毒品危害防制條例施行細則第17條第2項定有明文。
(二)
  (1)本件聲明異議人前因違反毒品危害防制條例案件，經臺灣臺
    南地方法院裁定羈押，並於98年11月16日執行羈押至99年1
    月5日，嗣因聲明異議人另犯施用毒品案件，而於99年1月6
    日執行觀察、勒戒至99年3月3日，同時因認執行觀察勒戒，
    亦可保全審判之進行，已無羈押之必要，因而以98年度訴字
    第1674號裁定自99年1月6日起撤銷羈押。此有臺灣臺南地方
    法院98年度訴字第1674號刑事裁定可稽，足見本件聲明異議
    人係因販賣第二級毒品案經羈押在先，嗣檢方99年1月6日開
    始執行觀察勒戒處分時，原審法院即予撤銷販賣毒品案件之
    羈押至明。
  (2)是自99年1月6日至99年3月3日止，受刑人業經撤銷羈押而執
    行前開觀察、勒戒，是自99年1月6日起，抗告人係受觀察勒
    戒處分之執行，是時抗告人已因原審法院撤銷羈押而非屬原
    審法院上開販賣毒品案件羈押中之被告，自無所謂觀察勒戒
    期間與羈押期間應同時進行的問題，與毒品危害防制條例施
    行細則第17條第2項未經撤銷羈押而執行觀察、勒戒期間與
    羈押期間同時進行之規定不符，即聲明異議人於觀察勒戒期
    間，並無同時執行羈押之情事存在；至被告於觀察勒戒執行
    完畢，復經臺灣臺南地方法院訊問後，認有羈押事由裁定予
    以羈押，因而自99年3月4日羈押至100年5月2日止。此羈押
    期間亦與前開觀察勒戒期間並非同時執行。亦與前揭毒品危
    害防制條例施行細則第17條第2項規定，應以受觀察、勒戒
    人與他案羈押同時進行之規定未符，故聲明異議人主張認檢
    察官停止計算羈押的期間有誤，本件觀察勒戒期間應計入羈
    押期間，併予折抵刑期云云，並無理由。
三、綜上，檢察官之指揮執行有關刑期計算羈押日數之折抵，並
    無不當，本件受刑人對於檢察官執行指揮書為聲明異議為無
    理由，應予駁回。
四、據上論斷，應依刑事訴訟法第486條，裁定如主文。
中    華    民    國   100    年    9     月    2     日
                  刑事第四庭    審判長法  官    吳志誠
                                      法  官    彭喜有
                                      法  官    羅心芳
以上正本證明與原本無異。
如不服本裁定，應於收受本裁定後五日內向本院提出抗告狀。
                                      書記官    劉清洪
中    華    民    國   100    年    9     月    2     日